# 接收新股东投资中有负有附条件回购义务

提问人：gulgdx 时间：2018-07-20 11:11:22
请教陈版：B公司接受A公司作为新股东的投资，投资协议约定了几项B公司的需赎回股权的条款，如果触发其中之一就需要赎回，赎回按投资资金占用时间加10%的利率确定： 1 、B公司未在投资后 36 个月提交IPO申请或被终止审查（止终审查不适用 36 个月期限）
且B方董事会未同意A公司提出的将B公司出售给其他上市公司的议案 2 、B公司业绩未达到承诺的业绩。 3 、B公司发生其他重大不利变化。 请问陈版，B公司对此股权赎回是否不属于明股实债，因此不需要进行会计处理？如果需要，接受投资期间各期如何估计处理？多谢了？

回答人：chenyiwei
由于回购义务直接由被投资企业B公司承担，且触发回购义务的事项的发生与否不是B自身可控的，所以B自身报表中对接受A的投资就应当确认为负债在实务操作中，一般不是由B自身而是由B的大股东承担该项对赌回购责任，这样B自身报表中对接受A的投资仍可以确认为股本和资本公积。

提问人：跨度防护 时间：2018-07-23 21:26:10
如果以后条件达成，再从负债转到实收资本？还有如何解释工商信息上股东为A而账面无A？

回答人：chenyiwei
另外，在回购权有效期间，应按合同约定的回购利率逐年计提利息，借：财务费用，贷：其他应付款，日后条件达成时，不冲回已计提的利息，而是按包含利息在内的负债余额转入资本公积。

回答人：chenyiwei
1 、是； 2 、会计上B仍应确认实收资本，但同时确认一项负数资本公积（借：银行存款，贷：其他应付款；借：资本公积，贷：实收资本），日后条件达成时：借：其他应付款，贷：资本公积。

提问人：跨度防护 时间：2018-07-27 19:48:48
借：资本公积 贷：实收资本，账面实收资本不就多了吗？

回答人：chenyiwei
因为相关协议条款是要增加实收资本的，也进行了工商变更登记，所以账务上要体现实收资本的增加。